

# **PAUQUIN Alexandre**

Développeur Web



(+33) 7 81 84 52 22



alexandrep123@yahoo.com



PAUQUIN Alexandre



Gironde + Full remote



https://github.com/APauquin



**Portfolio** 

# **A PROPOS**

Après avoir effectué 6 ans en tant que sergent au sein de l'Aviation Légère de l'Armée de Terre, j'ai pris la décision de changer de carrière et j'entreprends une reconversion dans le monde du développement web au sein de la WILD CODE SCHOOL. Avec l'aide de plusieurs formateurs, j'apprends les bases du métier avec un suivi en continu et la réalisation de projets tout au long de la formation. Je suis dévoué et prêt à relever de nouveaux défis tout en continuant mon apprentissage en tant que développeur web.

# **EXPÉRIENCE**

#### Février 2023 - Juillet 2023 | Développeur Web

WILD CODE SCHOOL

Formation web développeur full stack avec plusieurs projets effectués en groupe.

Projet 1, groupe de 5, 4 semaines:

- · Refonte site ébénisterie.
- · Technologies utilisés: HTML/CSS, JAVASCRIPT, PHP

Hackathon, groupe de 4, 24h:

- · Theme vacances.
- · Technologies utilisés: HTML/CSS, JAVASCRIPT, PHP, API

Projet 2, groupe de 4, 6 semaines:

- · Création d'une plateforme vidéo OTT.
- · Technologies utilisés: HTML/CSS, JAVASCRIPT, SYMFONY, BOOTSTRAP

Voir le site Voir le site

Voir le site

# 2016 - 2023 | Technicien aéronautique spécialisé Cellule et Moteur sur TIGRE

Ministère de la Défense

### Technicien aéronautique sur TIGRE:

- Maintenance cellule, turbine et boîtes de transmission.
- 4 mois d'OPEX au MALI 2019-2020.
- · Responsable outillages.

Gestion de stress / Responsabilité / Rigueur / Autonomie

### Formation / encadrement militaire:

- Maîtrise de plusieurs systèmes d'armes.
- Encadrement de séances de tir et formations techniques/militaires.

Discipline / Communication / Organisation / Flexibilité

## **FORMATIONS**

### 2023 | Formation développeur web full stack

WILD CODE SCHOOL, remote

**Programme** 

2016 - 2023 | Formation militaire et aéronautique, spécialisé Cellule/Moteur sur TIGRE

5e Régiment d'Hélicopotères de Combat, PAU

#### LANGUES

Anglais - C2

Francais - C2

Espagnol - B2

# **CENTRES D'INTÉRET**

- Jeux videos
- Musculation
- Powerlifting

# COMPÉTENCES

#### Hard skills:



**CSS** 



**HTML** 



**JAVASCRIPT** 





**BOOTSTRAP** 



**WORDPRESS** 





**SYMFONY** 





SQL



**FIGMA** 



**REACT** 



# Soft skills:

- Autonomie
- Motivation
- Responsabilité
- Discipline
- Flexibilité
- Communication
- Organisation
- Patience